【裁判字號】    98,上易,87
【裁判日期】    980331
【裁判案由】    竊盜
【裁判全文】
臺灣高等法院高雄分院刑事判決          98年度上易字第87號
上  訴  人  臺灣高雄地方法院檢察署檢察官
上  訴  人
即  被  告  丁○○
                    現於臺灣高雄監獄執行中
被      告  丙○○
                      樓
選任辯護人  戴慕蘭律師
上列上訴人因被告等竊盜案件，不服臺灣高雄地方法院97年度易
字第702 號中華民國97年11月3 日第一審判決（起訴案號：臺灣
高雄地方法院檢察署97年度偵字第12954 號），提起上訴，本院
判決如下：
    主  文
原判決撤銷。
丁○○、丙○○共同攜帶兇器毀越安全設備竊盜，丁○○、累犯
，處有期徒刑貳年捌月；丙○○處有期徒刑壹年。
    事  實
一、丁○○前因竊盜案件，經臺灣士林地方法院以91年度易字第
    54號判決判處有期徒刑1 年2 月確定；又因竊盜案件，經臺
    灣高等法院高雄分院以92年度上易字第230 號判決判處有期
    徒刑1 年6 月確定；上開兩罪經合併定應執行刑有期徒刑2
    年6 月，嗣於民國94年10月11日假釋出監，甫於95年2 月7
    日保護管束期滿未經撤銷假釋，視為執行完畢。詎其猶不知
    悔改，竟與其同居女友丙○○二人，基於共同意圖為自己不
    法之所有之犯意，於97年4 月30日上午9 時許，由丁○○駕
    駛丙○○所有之車牌號碼YP-7193 號自用小客車，搭載丙○○先前往高雄市○○路與建國路交叉路口附近之五金行購買
    油壓剪1 把後，於當日上午10時37分許，再載同丙○○前往
    高雄市三民區○○○路402 巷9 弄與凱歌路交岔路口附近之
    「阿福洗車場」 (於凱歌路上)旁停 車，丁○○下車步行至
    同市三民區○○○路402 巷9 弄內先勘查地形，見同弄5 號
    甲○○住處門口貼有「囍」字，認該住處適合行竊，即返回
    該自用小客車停車處，自該自用小客車後行李箱取出客觀上
    足供兇器使用之上開油壓剪1 把，推由丙○○在該巷口附近
    把風，丁○○再步行至甲○○上開住處廚房後方防火巷，持
    該油壓剪將安全設備之廚房鐵窗之鐵條剪斷，並從該窗戶進
    入甲○○上開住處，竊得現金新臺幣（下同）120 萬元及金
    飾重量為2 兩4 分5 厘，得手後再步行至上開停車處駕車離
    去。嗣丁○○將上開竊得之現金其中90萬元予丙○○，於當
    日下午1 時許，丁○○駕駛上開自用小客車搭載丙○○至設
    於高雄市鼓山區○○○路517 號之彰化銀行博愛分行，由丙○○將該90萬元現金存入其於該銀行開立之帳號0000-00-00
    0000-00 號帳戶（上開90萬元業據甲○○領回）；丁○○則
    於當日下午2 時30分許，自行至蔡崇城設於高雄市苓雅區○○○路「富大珠寶銀樓」，將上開竊得之金飾（重2 兩4 分
    5 厘）變賣現金6 萬元。嗣經甲○○於當日晚間7 時30分許
    返回住處，發現物品遭竊而報警循線查獲。
二、案經甲○○訴由高雄市政府警察局三民第一分局報告臺灣高
    雄地方法院檢察署檢察官偵查起訴。
    理  由
一、訊據上訴人即被告丁○○雖供承有於前開時、地，以油壓剪
    將被害人甲○○上開住處廚房鐵窗之鐵條剪斷，並侵入竊得
    上開財物之事實，惟否認與被告丙○○有共同行竊之情形，
    辯稱：因欠債隔日要還錢，才去找作案目標，先買油壓剪置
    於後車廂，丙○○並不知情，下車行竊時僅告訴丙○○欲下
    車找朋友收帳款，並非要丙○○把風云云。至被告丙○○則
    矢口否認有參與上開行竊之犯行，辯稱：當天丁○○告訴我
    有人欠他錢，叫我與他一起去收款，順便幫他看車，因為停
    車的地方畫黃線，車子會被拖吊。當天車子是由丁○○駕駛
    ，我因很睏即斜躺在座椅上，不知道丁○○怎麼開車子，丁○○之事情我幾乎不清楚，因他什麼事都不讓我問，不知丁○○去行竊云云。惟查：
(一)、上開被告丁○○以油壓剪將被害人甲○○上開住處廚房鐵窗
    之鐵條剪斷，並侵入竊得上開財物之事實，業據被告丁○○
    於警訊、偵查、原審及本院供承不諱，而被害人甲○○上開
    住處，於上開時間，遭人以油壓剪將該住處廚房鐵窗剪斷，
    侵入行竊等情，亦據證人即被害人於原審及本院證述明確，
    另被害人甲○○該住處遭竊後返家，無法以鑰匙打開該住處
    大門，及請鎖匠開鎖，開鎖者先發現大門被人從裏面反鎖，
    而無法開啟，即告知甲○○該住處應遭人侵入行竊，從屋內
    反鎖等情，亦據證人即當時到場開鎖之鎖匠陳明玉於本院證
    述屬實，並有案發現場附近之監視器擷取照片8 張、竊盜現
    場蒐證照片28張足資佐證。而被告竊得上開財物後，將其中
    現款90萬元，交由被告丙○○將之存入其所有彰化銀行博愛
    分行0000-00-000000-00 號帳戶內，為被告丁○○、丙○○
    二人於原審及本院所供承，並有該帳戶存摺節本2 張在卷足
    憑。又被告將上開竊得之金飾，將之攜往富大珠寶銀樓出售
    ，亦據被告丁○○所供承，並經證人即該銀樓負責人蔡崇城
    於偵查中證述明確 (其偵查中所為之陳述，並無顯不可信之
    情況，依刑事訴訟法第159 條之1 第2 項之規定，得為證據
    。)， 並有富大珠寶銀樓之監視器擷取照片、富大珠寶銀樓
    原料買進登記簿節本1 份足稽。
(二)、被告丁○○所駕駛該自用小客車於當日上午10時37分38秒，
    出現在凱歌路與建國一路402 巷9 弄口 (凱歌路阿福洗車場
    旁)， 同日上午10時50分33秒，被告出現在建國一路402 巷
    9 弄5 號 (即被害人甲○○住處)後 方之防火巷內，同日上
    午11時32分14秒，被告徙步離開建國一路402 巷9 弄5 號後
    方之防火巷，同日上午11時32分50秒，被告徙步行經建國一
    路402 巷9 弄5 號正前方，往凱歌路停車方向離去，同日上
    午11時33分18秒，被告徙步經過建國一路402 巷9 弄與凱歌
    路轉角，同日上午11時34分35秒，被告所駕駛該自用小客車
    由凱歌路右轉憲政路離去，此有被害人該住宅相關位置圖1
    份及當時現場監視器所拍攝畫面所翻拍照片附於本院卷內12
    7 、129 頁足稽，由上開現場監視器所翻拍照片顯示，被告
    二人所駕駛之該自用小客車於當日上午10時37分38秒，在凱
    歌路與建國一路402 巷9 弄口阿福洗車場旁停車後，被告丁○○於同日上午10時50分33秒，由建國一路402 巷9 弄5 號
    被害人該住處後方侵人行竊，迄同日上午11時32分50秒，竊
    得被害人上開財物後，步行至凱歌路停車處，再與被告丙○○駕車離去，則被告丁○○侵入被害人該住處行竊之時間，
    有40餘分鐘之久，應可確定。又建國一路402 巷9 弄口之凱
    歌路沿線有停車場，且路邊有多處停車格，可供停車等情，
    業據證人即偵查員乙○○於本院證述甚詳，並有其所拍攝現
    場照片4 張附於本院卷第129 、130 頁足憑。倘被告丁○○
    當日確係前往該處找朋友索債，建國一路402 巷9 弄口之凱
    歌路沿線有正當停車之停車場及停車格可供停放車輛，應無
    須顧忌違規停車被拖吊之可能。另被告丁○○所持有之手機
    號碼為0000000000號，被告丙○○所持有之手機號碼為0000
    000000號，二人當天均持上開手機出門，為被告二人於本院
    所供承，而被告丙○○所有上開手機，於本案被告丁○○侵
    入該住宅行竊前之當日上午9 時33分27秒，即在行竊現場附
    近播打被告丁○○上開手機號碼 (基地台設於同市○○路53
    巷1 之2 號7 樓頂)， 當日上午11時32分27秒，被告丙○○
    又以上開行動電話與被告丁○○上開行動電話聯絡，通話時
    間，均為5 秒，此有通聯調閱查詢單附於偵查卷足考，按被
    告丙○○於被告丁○○行竊前，以手機用極短之5 秒鐘與被
    告丁○○聯絡，再於被告丁○○行竊離去前，再以手機用極
    短之5 秒鐘與之聯絡，再觀之被告丁○○侵入被害人上開住
    宅行竊時，即將前後門由內反銷，如前所述，並為被告丁○○於本院所供承，顯然被告丙○○當日與被告丁○○同行，
    應係擔任被告丁○○行竊時之把風工作甚明，是其所辯：因
    擔之車子被拖吊，在車內等丁○○云云，顯無足採。
(三)、又被告丁○○竊得上開財物後，將其中90萬元交付被告丙○○存入上開銀行帳戶內，如上所述，而被告丁○○與被告丙○○二人同居約有2 年之久，二人晚上都住在一起，被告丁○○從事電鑽鑽孔之工作，每月工資約2 萬1 千元，平日尚
    有30萬至40萬間之負債等情，業據被告丁○○於本院供述甚
    明，蓋被告丙○○與被告丁○○既已同居2 年之久，關係應
    至為密切，則被告丁○○之經濟情況不佳，尚有負債，應為
    被告丙○○所知悉，且案發當日，倘被告丁○○確係邀被告
    丙○○前往找債務人索債，理應明確告訴被告丙○○，其索
    債之對象為何人? 債務人住於何處? 始合乎常理，然被告二
    人均無法說出當天欲向何人收取債務。且被告丙○○從被告
    丁○○手中取得上開90萬元鉅款，當知悉係被告丁○○進入
    上開巷內行竊所得，是以被告丁○○所辯：當天僅告訴丙○○說要找人討債云云，及被告丙○○所辯：當天丁○○邀她
    一起去收款云云，均屬卸責飾詞，均無足採。
(四)、綜上所述，被告丁○○、丙○○二人共同行竊被害人甲○○
    上開住處內之財物之犯行，已甚明確，被告丙○○否認知悉
    被告丁○○侵入住宅行竊云云，顯無足採，渠二人犯行均堪
    認定。
二、按刑法第321 條第1 項第2 款所謂安全設備，係指依社會通
    常觀念足認為防盜之設備而言。刑法第321 條第1 項第3 款
    之攜帶兇器毀損安全設備竊盜罪，係以行為人攜帶兇器毀損
    安全設備為其加重條件，此所謂兇器，其種類並無限制，凡
    客觀上足以對人之生命、身體、安全構成威脅，具有危險性
    之兇器為已足，並不以攜帶之初有行兇之意圖為必要；又此
    所謂兇器，其種類並無限制，凡客觀上足對人之生命、身體
    、安全構成威脅，具有危險性之兇器均屬之（最高法院94年
    度台上字第3149號判決及79年度臺上字第5253號判例意旨參
    照）。查被告丁○○所攜帶之油壓剪1 把，依照一般常識以
    觀，該物品之材質為鋼鐵材質，且能用以剪斷鐵窗之鐵條，
    應甚為銳利，客觀上自屬於足以殺傷人之生命、身體之器械
    ，顯為具有危險性之兇器無訛，又本件被告丁○○行竊時係
    剪斷甲○○住處後方廚房鐵窗之鐵條，然該附設之鐵窗既具
    有防閑之效用，依社會通常之觀念，乃維護安全之防盜設備
    ，自屬同條文規定之安全設備無疑。核被告丁○○、丙○○
    二人所為，均係犯刑法第321 條第1 項第2 款、第3 款之攜
    帶兇器毀越安全設備竊盜罪。被告二人間，有犯意聯絡及行
    為分擔，均為共同正犯。又丁○○前因竊盜案件，經臺灣士
    林地方法院以91年度易字第54 號 判決判處有期徒刑1 年2
    月確定；又因竊盜案件，經臺灣高等法院高雄分院以92年度
    上易字第230 號判決判處有期徒刑1 年6 月確定；上開兩罪
    經合併定應執行刑有期徒刑2 年6 月，嗣於民國94年10月11
    日假釋出監，甫於95年2 月7 日保護管束期滿未經撤銷假釋
    ，視為執行完畢，此有臺灣高等法院被告前案紀錄表在卷可
    參，其於受有期徒刑執行完畢後，5 年以內故意再犯本件有
    期徒刑以上之罪，為累犯，應依刑法第47條第1 項之規定加
    重其刑。
三、原審就被告丁○○所犯加重竊盜罪予以論罪科刑，固非無見
    ，惟查：被告丁○○與被告丙○○共犯上述加重竊盜罪，如
    上所述，原判決認被告丙○○對丁○○上開竊盜犯行，並不
    知情，而諭知被告丙○○無罪之判決，尚有未洽；檢察官上
    訴意旨指摘原判決諭知被告丙○○無罪不當及被告丁○○量
    刑過輕 (如後所述)， 均為有理由；至被告丁○○上訴意旨
    指摘原判決量刑過重，為無理由。原判決既有可議，自應由
    本院予以撤銷改判。審酌被告丁○○有多次竊盜前科，仍再
    犯本件以將廚房鐵窗之鐵條剪斷方式，侵人上開住宅竊盜，
    惡性非輕，且不知悔意，惟念其事後已返還被害人行竊款中
    之90萬元等一切情狀，量處有期徒刑貳年捌月。至被告丙○○擔任把風工作，助長被告丁○○行竊之犯行，惟其尚無不
    良素行紀錄等一切情狀，量處有期徒刑壹年。至扣押之深色
    棒球帽1 頂為被告丙○○，黑色拖鞋1 雙、白色長袖上衣1
    件、黑色西褲1 件分別為被告丁○○、丙○○二人所有，業
    據被告丁○○供陳在卷，上開物品，均係被告丙○○及被告
    丁○○平日穿戴之衣物，非係用以專供本案犯罪之物，故不
    予沒收；另被告丁○○所攜帶之兇器油壓剪1 把，係被告丁○○所有且供犯罪所用之物，然已遭被告丁○○丟棄且未扣
    案，為免將來執行之困難，爰不宣告沒收，併此敘明。
據上論斷，應依刑事訴訟法第369 條第1 項前段、第364 條、第
299 條第1 項前段、刑法第28條、第321 條第1 項第2 款、第3
款、第47條第1 項判決如主文。
本案經檢察官許美女到庭執行職務。
中      華      民      國     98   年   3   月  31   日
                     刑事第六庭   審判長法  官  王憲義
                                        法  官  張盛喜
                                        法  官  邱永貴
以上正本證明與原本無異。
不得上訴。
中      華      民      國     98   年   3   月  31   日
                                        書記官  張文斌
刑法第321 條第1 項第2 款、第3 款
中華民國刑法第321條
（加重竊盜罪）
犯竊盜罪而有左列情形之一者，處 6 月以上、 5 年以下有期徒
刑：
一、於夜間侵入住宅或有人居住之建築物、船艦或隱匿其內而犯
之者。
二、毀越門扇、牆垣或其他安全設備而犯之者。
三、攜帶兇器而犯之者。
四、結夥三人以上而犯之者。
五、乘火災、水災或其他災害之際而犯之者。
六、在車站或埠頭而犯之者。
前項之未遂犯罰之。


司法院資訊處製作；財團法人民間司法改革基金會備份。
